【裁判字號】    95,交簡上,9
【裁判日期】    950426
【裁判案由】    過失傷害
【裁判全文】
臺灣板橋地方法院刑事判決             95年度交簡上字第9號
公  訴  人  臺灣板橋地方法院檢察署檢察官
上  訴  人
即  被  告  乙○○
上列上訴人即被告因過失傷害案件，不服本院九十四年度交簡字
第九三八號中華民國九十四年十二月十五日第一審判決（聲請簡
易判決處刑案號：九十四年度偵字第一二九四九號）而提起上訴
，本院管轄第二審之合議庭判決如下：
    主  文
上訴駁回。
乙○○緩刑貳年。
    理  由
一、本案經本院審理結果，認原審以上訴人即被告乙○○犯刑法
    第二百八十四條第二項前段之業務過失傷害罪，判處有期徒
    刑三月，如易科罰金，以三百元折算一日，其認事用法均無
    違誤，量刑亦屬妥適，應予維持，並引用如附件所示第一審
    判決書記載之事實、證據及理由。
二、本案被告上訴意旨略以：被告肇事之後，積極與告訴人甲○
    ○懇談賠償事宜並表明願意負責之意，故與告訴人達成和解
    協議，於被告賠償告訴人新臺幣（下同）二十萬元後，告訴
    人撤回告訴。惟因被告所投保之保儉有複保險之情形，故申
    請理賠之進度較長，於給付八萬零六百元後，餘下之和解金
    額十一萬九千四百元，遲至民國九十四年十二月十五日始給
    付予告訴人，實非故意延誤不予理會。被告平日以駕駛營業
    小貨車載送貨物為業，家庭生計單靠其維持，實無餘力負擔
    易科之罰金，若入監服刑，又恐老小無以維持生計，爰請求
    撤銷原判決另為刑度較輕之判決或為緩刑之宣告云云。
三、經查，被告與告訴人前於原審審理中，即已達成和解，約定
    被告應於九十四年十一月五日前給予告訴人醫療及精神賠償
    費用合計二十萬元，惟截至九十四年十二月八日為止，被告
    僅透過中國產物保險股份有限公司匯款八萬零六百元至告訴
    人開設之存款帳戶內，告訴人因而不願撤回本件告訴，有和
    解內容文件、存摺影本、本院公務電話紀錄各一紙附卷可稽
    （見原審卷宗第十八頁至第二十頁），從而，原審審酌被告
    之過失程度、造成告訴人之傷勢情況，其犯後坦承犯行，已
    與告訴人成立和解，並承諾賠償二十萬元，已給付八萬元，
    惟餘款仍未付清，犯罪後態度尚非甚劣等一切情狀，量處有
    期徒刑三月，如易科罰金，以三百元折算一日，經核並無不
    當。至被告嗣於九十四年十二月十五日履行前開和解條件而
    賠付告訴人餘款十一萬九千四百元，雖經告訴人陳明無訛，
    並有賠案資料查詢－賠付資料影本一紙在卷足憑，惟其未及
    提供該等資料供原審資為量刑之審酌，自難認原審量刑有何
    過重之處。是本案被告據此提起上訴，為無理由，應予駁回
    。
四、末查，被告前未曾受有期徒刑以上刑之宣告，此有臺灣高等
    法院被告全國前案紀錄表一份存卷可查，其因一時疏失觸法
    ，經此偵審程序及刑之宣告等教訓後，當知警惕而無再犯之
    虞，本院認所宣告之刑，以暫不執行為適當，爰依刑法第七
    十四條第一款規定併予宣告緩刑二年，以啟自新。
據上論結，應依刑事訴訟法第四百五十五條之一第一項、第三項
、第三百六十八條、第三百七十三條，刑法第七十四條第一款，
判決如主文。
本案經檢察官陳鴻濤到庭執行職務。
中    華    民    國    95    年    4     月    26    日
                  刑事第七庭審判長法  官  胡  堅  勤
                                  法  官  李  君  豪
                                  法  官  王  瑜  玲
上列正本證明與原本無異。
不得上訴。
中    華    民    國    95    年    4     月    27    日
                                  書記官  黃  頌  棻


司法院資訊處製作；財團法人民間司法改革基金會備份。
